臺灣臺北地方法院刑事裁定
105年度原訴字第19號
抗  告  人
即  被  告  吳崇熙



具  保  人  吳紫薰




抗  告  人
即  被  告  游博涵



具  保  人  廖重嘉



上列抗告人即被告因詐欺案件，對於本院民國110年12月29日所
為沒入保證金裁定提起抗告，本院更正裁定如下：
    主  文
原裁定有關沒入吳紫薰、廖重嘉繳納之保證金及實收利息部分均
撤銷。
    理  由
一、抗告意旨略以：抗告人即被告吳崇熙、游博涵疏未於本院民
    國110年11月1日審理期日到庭，然於111年1月3日收受沒入
    保證金之裁定送達後，旋於翌日主動到院報到接受訊問，並
    未逃匿，爰提起抗告，請求撤銷原裁定等語。
二、當事人對於法院之裁定有不服者，除有特別規定外，得抗告
    於直接上級法院；原審法院認為抗告有理由者，應更正其裁
    定，刑事訴訟法第403條第1項、第408條第2項前段分別定有
    明文。又具保之被告逃匿者，應命具保人繳納指定之保證金
    額，並沒入之。不繳納者，強制執行。保證金已繳納者，沒
    入之；依第118條規定沒入保證金時，實收利息併沒入之；
    前開保證金之沒入，以法院之裁定行之，為刑事訴訟法第11
    8條第1項、第119條之1第2項、第121條第1項所明定。準此
    ，沒入具保人繳納之保證金，應以被告在逃匿中為要件，僅
    於被告逃匿時，法院始得裁定沒入具保人繳納之保證金。
三、經查：
(一)本院前因被告吳崇熙、游博涵經合法傳、拘不到，復未在監
    執行或在押，認被告吳崇熙、游博涵已逃匿，於110年12月2
    9日以105年度原訴字第19號裁定沒入具保人吳紫薰繳納之保
    證金新臺幣（下同）8萬元及實收利息、具保人廖重嘉繳納
    之保證金6萬元及實收利息，裁定書正本均於111年1月3日送
    達被告吳崇熙、游博涵、具保人吳紫薰、廖重嘉而生效。嗣
    被告吳崇熙、游博涵於111年1月4日具狀向本院提起抗告，
    乃係於法定期間內合法提起抗告，合先敘明。
(二)被告吳崇熙、游博涵於收受前開沒入保證金裁定送達之翌日
    ，即主動到院接受訊問，有本院111年1月4日訊問筆錄可佐
    ，核與「逃匿中」之要件不符，原裁定未及審酌於此，沒入
    具保人吳紫薰、廖重嘉所繳納之保證金及實收利息，尚非有
    據，本件抗告為有理由，依前揭規定，應由本院逕將原裁定
    有關沒入吳紫薰、廖重嘉繳納之保證金及實收利息部分撤銷
    。
四、依刑事訴訟法第408條第2項前段，裁定如主文。
中    華    民    國   111    年     2    月     8    日
                  刑事第十三庭  審判長法  官  鍾雅蘭
                                      法  官  涂光慧
                                      法  官  劉庭維
以上正本證明與原本無異。　　　　　　　　　　　　　　　　
如不服本裁定，應於裁定送達後5日內向本院提出抗告狀。因疫
情而遲誤不變期間，得向法院聲請回復原狀。
                  　　　　　　　　　　書記官  陳福華
中　　華　　民　　國　　111 　年　　2 　　月　　8 　　日